臺灣臺北地方法院刑事判決　　　　　　　 95年度訴字第873號
公　訴　人　臺灣臺北地方法院檢察署檢察官
被　　　告　乙○○
　　　　　　　　　　送達代收.
指定辯護人　甲○○○○○唐禎琪
上列被告因違反槍砲彈藥刀械管制條例等案件，經檢察官提起公
訴（九十五年度偵字第六七○一、六八一七號），本院判決如下
：
    主  文
乙○○未經許可，持有可發射子彈具有殺傷力之兩節式土造雙管
鋼管槍，處有期徒刑年肆月，併科罰金新臺幣拾萬元。罰金如
易服勞役，以新臺幣壹仟元折算壹日。扣案之可發射子彈具有殺
傷力之兩節式土造雙管鋼管槍（槍枝管制編號各為000000
0000、0000000000號）貳支沒收。又明知為未得
商標權人同意，於同一商品，使用相同之註冊商標之商品而販賣
，處有期徒刑陸月。扣案之如附表二所示之仿冒商標商品及如附
表三編號二至八號所示之物均沒收。應執行有期徒刑年柒月，
併科罰金新臺幣拾萬元。罰金如易服勞役，以新臺幣壹仟元折算
壹日。扣案之可發射子彈具有殺傷力之兩節式土造雙管鋼管槍（
槍枝管制編號各為0000000000、000000000
0號）貳支、如附表二所示之仿冒商標商品及如附表三編號二至
八號所示之物均沒收。
    事  實
一、乙○○於民國九十四年間，因犯公共危險罪，經本院臺北簡
    易庭以九十四年度北交簡字第二三三七號簡易判決判處罰金
    銀元二萬二千元確定，於九十五年八月一日罰金繳清執行完
    畢（不構成累犯）。
二、緣乙○○於九十三年六月一日以每月新臺幣（下同）二萬五
    千元之價格承租臺北市○○區○○街二五六巷八號一樓及地
    下室，因房東太太戊○○○認乙○○係從事服飾業，且誤認
    先前另位從事服飾業之房客所遺留之已上鎖之鋁製盒子一個
    內所置放之物品為衣架，遂在上開租處一樓門口處將該鋁製
    盒子交予乙○○使用。乙○○於九十三年十二月間，在其上
    開租處一樓將該鋁製盒子開啟，並將其內物品取出而不慎按
    下扳機擊發，乙○○自此時起已知該鋁製盒子內所置放之物
    品為槍、彈且具有殺傷力，復明知具有殺傷力之各式槍砲、
    彈藥，依槍砲彈藥刀械管制條例第四條第一項第一、二款及
    同法第五條之規定，未經中央主管機關許可，不得非法持有
    ，竟未經主管機關許可而無故持有以打擊底火（藥）引爆子
    彈內火藥為發射動力，其中一枝鋼管可正常使用，認具殺傷
    力之兩節式土造雙管鋼管槍一枝（槍枝管制編號00000
    00000號）及以打擊底火（藥）引爆子彈內火藥為發射
    動力，機械性能良好，可擊發適用子彈，認具殺傷力之兩節
    式土造雙管鋼管槍一枝（槍枝管制編號000000000
    0號）暨具殺傷力之土造霰彈九顆。
三、又乙○○明知「ＭＡＲＬＢＯＲＯ　ＣＬＡＳＳＩＣＳ」等
    如附表一所示之商標名稱圖樣，均業經美商飛力馬立斯產品
    股份有限公司向經濟部智慧財產局申請註冊登記，經核准取
    得指定使用於如附表一所示商品之商標專用權（商標名稱圖
    樣、商標權人、商標種類、註冊號數、指定使用之商品類別
    、名稱及專用期限等均詳如附表一所示），現均仍於專用期
    間內，非經上開商標權人之授權或同意，不得於同一商品使
    用相同之註冊商標名稱圖樣而販賣。竟意圖營利，於九十三
    年四月間，以每件上衣一百餘元、夾克五百餘元、背包一千
    餘元、皮帶三百餘元、皮夾一百元、休閒衣一百餘元、帽子
    八、九十元、長褲、背心則以不詳價格向大陸廣州地區姓名
    年籍不詳之成年人購入未得如附表一所示商標權人同意，於
    同一商品，使用相同於上開註冊商標名稱圖樣之仿冒商標商
    品一批（該批商品價值約二十餘萬元）後，自九十三年六月
    下旬某日起至七月中旬某日止，將該等仿冒商標商品陳列在
    臺北市○○區○○街其擺設之攤位上，將每件仿冒上衣以三
    百餘元、夾克一千餘元、背包二千餘元、皮帶六百餘元、皮
    夾二百元、休閒衣三百餘元、帽子一百餘元、長褲及背心則
    以不詳價格販售予不特定顧客牟利，共獲利五萬餘元。嗣於
    九十五年三月三日十八時三十分許，為警持本院所核發之九
    十五年度聲搜字第三二七號搜索票前往乙○○上開租處搜索
    ，當場查獲並扣得非乙○○所有之鋁製盒子一個、可發射子
    彈具有殺傷力之兩節式土造雙管鋼管槍二支、具有殺傷力之
    土造霰彈九顆、不具殺傷力之子彈二顆及乙○○所有如附表
    二所示之仿冒商標商品合計共一千七百二十五件及如附表三
    所示之物。
四、案經內政部警政署刑事警察局移送臺灣臺北地方法院檢察署
    檢察官偵查起訴。
    理  由
一、訊據被告乙○○對於前開時、地為警查獲如事實欄所載之槍
    、彈及如附表二所示之仿冒商標商品及如附表三所示之物等
    事實坦承不諱，然矢口否認有何犯行，辯稱：扣案之槍枝、
    子彈係房東太太交予其，後來其不小心擊發後就放在家中，
    因工作忙之故而未加以處理，其不知所擊發之該物品為槍枝
    ，其並無持有槍、彈之故意；又其先前販入如附表二所示之
    仿冒商標商品時，不知該等商品為仿冒商標商品，後來知道
    係仿冒品後即無再販賣云云。
二、經查：
    (一)被告違反槍砲彈藥刀械管制條例部分：
        1.扣案之槍二支、子彈十一顆經送內政部警政署刑事警
          察局以性能檢驗法、試射法鑑驗後，認「一、送鑑土
          造雙管霰彈槍二支，鑑定情形如下：(一)一枝（槍枝
          管制編號0000000000），認係兩節式土造
          雙管鋼管槍，以打擊底火（藥）引爆子彈內火藥為發
          射動力，經檢視，其中一枝鋼管（右側鋼管）與前端
          鋼管之內側螺紋已耗損，無法旋合固定前端鋼管，惟
          另一枝鋼管仍可正常使用，認具殺傷力。(二)一枝（
          槍枝管制編號0000000000），認係兩節式
          土造雙管鋼管槍，以打擊底火（藥）引爆子彈內火藥
          為發射動力，機械性能良好，可擊發適用子彈，認具
          殺傷力。二、送鑑霰彈十一顆，認分別係裝填直徑六
          點三ｍｍ鋼珠、六點一ｍｍ鉛丸之土造霰彈，經取樣
          四顆試射結果：其中三顆，均可擊發，認具殺傷力，
          另一顆，無法擊發，認不具殺傷力。」，有內政部警
          政署刑事警察局九十五年五月二日刑鑑字第○九五○
          ○三六五一四號槍彈鑑定書一份在卷可查，經本院依
          職權將扣案之其餘未試射之子彈七顆送內政部警政署
          刑事警察局鑑驗後，認「未試射七顆子彈，經實際試
          射結果：其中六顆，可擊發，認具殺傷力；餘一顆，
          雖可擊發，惟彈殼前端（紙質）與彈殼後端（金屬）
          分離且無金屬射出物，認不具殺傷力。」，此亦有內
          政部警政署刑事警察局九十五年十一月三十日刑鑑字
          第○九五○一六○三二一號函在卷可按，此外，並有
          扣案之兩節式土造雙管鋼管槍二支、土造霰彈九顆及
          該等槍、彈之照片列印資料六張在卷可參，是扣案之
          槍二支、子彈九顆確屬槍砲彈藥刀械管制條例第四條
          第一項第一款、第二款所規定具有殺傷力之其他可發
          射子彈之槍枝、子彈，為槍砲彈藥刀械管制條例所規
          定之未經中央主管機關許可，不得非法持有之物。
        2.再被告業已自承於九十三年十二月間將該等槍、彈自
          鋁製盒子中取出後，不慎按下扳機擊發，且在其租處
          留下彈痕等情，核與證人丙○○證述情節相符（見本
          院九十六年一月十五日審判筆錄），並有被告租處大
          門槍彈孔照片二張在卷可按，是被告縱於先前自房東
          太太處收受該鋁製盒子時不知其內置放何物，惟自不
          慎擊發該槍、彈之日起已知該槍、彈具有殺傷力，參
          之被告亦自承先前曾服過兵役二年等語（見本院九十
          五年六月二十八日準備程序筆錄），則被告對於槍、
          彈當有基本之認識，況該等槍、彈既處於被告實力支
          配下而得隨時使用，被告不將該等槍、彈送交主管機
          關，反仍將之置放於其租處，其顯然具持有該等槍、
          彈之故意，甚為灼然，是被告所辯扣案之槍枝、子彈
          係房東太太交予其，後來其不小心擊發後就放在家中
          ，因工作忙之故而未加以處理，其不知所擊發之該物
          品為槍枝，其並無持有槍、彈之故意云云，要係卸責
          之詞，不足採信。
    (二)違反商標法部分：
        「ＭＡＲＬＢＯＲＯ　ＣＬＡＳＳＩＣＳ」等如附表一
        所示之商標名稱圖樣，均業經美商飛力馬立斯產品股份
        有限公司向經濟部智慧財產局申請註冊登記，經核准取
        得指定使用於如附表一所示商品之商標專用權，現均仍
        於專用期間內，此有經濟部智慧財產局商標資料檢索九
        份在卷可按。再扣案如附表二所示之仿冒商標商品，經
        鑑驗後確係仿冒商標商品無誤，復有ＭＡＲＬＢＯＲＯ
        　ＣＬＡＳＳＩＣＳ品牌經理即鑑定人劉紹麟所出具之
        真仿品鑑定書一份、扣案仿冒商標商品及該等商品之照
        片列印資料三十三張在卷可查，被告雖辯稱其先前販入
        如附表二所示之仿冒商標商品時，不知該等商品為仿冒
        商標商品，後來知道係仿冒品後即無再販賣云云，矧被
        告既係以販賣服飾為業，且自承於為警搜索時業已從事
        服飾業四年多（見九十五年度偵字第六七○一號偵查卷
        宗第五十一頁），其對於服飾之種類、品牌當較一般人
        嫻熟，而美商飛力馬立斯產品股份有限公司之如附表一
        所示之商標名稱圖樣業為多數服飾之相關業者及消費大
        眾所共知；且如附表一所示商標真品之服飾價格約四千
        元至一萬八千元不等、背包之價格約為一萬二千元、皮
        帶之價格約為七千元、帽子之價格約一千五百元，此有
        侵權市值表一份在卷可按，被告卻僅以如事實欄所載之
        顯不相當之價格販入，並以如事實欄所載之價格販出，
        其售價與真品價格差異高達數倍之鉅，綜上各節，被告
        對所販賣之上開商品為仿冒商標商品一情殊難諉為不知
        ，是被告確有陳列販賣如事實欄所載之仿冒商標商品之
        行為甚明，被告上揭所辯，亦係卸責之詞，不足採信。
    (三)綜上，本案事證明確，被告上開犯行均堪認定，應予依
        法論科。
三、(一)按被告行為後，刑法部分條文業於九十四年一月七日修
        正，同年二月二日經總統令公布，並自九十五年七月一
        日起施行。而刑法第十一條有關刑法總則之適用範圍，
        修正前原規定為：「本法總則於其他法令有刑罰之規定
        者，亦適用之。但其他法令有特別規定者，不在此限。
        」，修正後則規定為：「本法總則於其他法律有刑罰或
        保安處分之規定者，亦適用之。但其他法律有特別規定
        者，不在此限。」，矧「總則編適用之範圍，基於法律
        保留及罪刑法定原則，刑法以外之其他刑事特別法，應
        指法律之規定，不包括行政命令在內，爰將『法令』修
        正為『法律』以符上開基本原則之意旨。」（該條修正
        理由第一項參照），是刑法第十一條僅屬使刑法以外之
        刑事特別法得以一體適用刑法總則規定之過橋條款耳，
        其規定本身無關罪刑之實質內容，是該條文字修正尚不
        生新舊法比較之問題，應逕依修正後刑法第十一條前段
        ，適用刑法總則之規定，先予敘明。
    (二)修正後刑法第二條第一項規定：「行為後法律有變更者
        ，適用行為時之法律。但行為後之法律有利於行為人者
        ，適用最有利於行為人之法律。」，此條規定與刑法第
        一條罪刑法定主義契合，係規範行為後法律變更所生新
        舊法律比較適用之準據，是刑法第二條本身雖經修正，
        尚無比較新舊法之問題，應一律適用裁判時之現行刑法
        第二條以決定適用之刑罰法律。又本次修正涵蓋之範圍
        甚廣，故比較新舊法時，應就罪刑有關之共犯、未遂犯
        、想像競合犯、牽連犯、連續犯、結合犯，以及累犯加
        重、自首減輕暨其他法定加減原因（如身分加減）與加
        減例等一切情形，綜其全部罪刑之結果而為比較，復有
        最高法院九十五年五月二十三日所為之九十五年度第八
        次刑事庭會議決議第一點法律變更之比較適用原則(四)
        可資參照。
    (三)被告所販賣之物品，係屬商標法第八十一條第一款所指
        之未得商標權人同意，於同一商品，使用相同之註冊商
        標之商品。核被告所為，係犯槍砲彈藥刀械管制條例第
        八條第四項之未經許可，持有可發射子彈具有殺傷力之
        兩節式土造雙管鋼管槍罪及同條例第十二條第四項之未
        經許可，持有子彈罪暨商標法第八十二條之販賣仿冒商
        標商品罪。起訴書雖僅記載被告涉犯槍砲彈藥刀械管制
        條例第八條第四項之罪及犯商標法第八十二條之罪，惟
        起訴書事實欄內業已敘及被告涉犯未經許可持有子彈之
        事實，公訴人於九十六年一月十五日蒞庭時並已當庭補
        充被告另涉犯槍砲彈藥刀械管制條例第十二條第四項之
        罪，是此部分顯在起訴之範圍內，本院應加以審理。查
        被告行為時即修正前刑法第三十三條第五款規定：「主
        刑之種類如左：‧‧‧罰金：一元以上。」，依現行法
        規所定貨幣單位折算新臺幣條例第二條規定折算為新臺
        幣後罰金為新臺幣三元以上，修正後刑法第三十三條第
        五款則規定：「主刑之種類如下：‧‧‧罰金：新臺幣
        一千元以上，以百元計算之。」，而槍砲彈藥刀械管制
        條例第八條第四項法定刑內之罰金刑為「併科新臺幣七
        百萬元以下罰金。」、槍砲彈藥刀械管制條例第十二條
        第四項法定刑內之罰金刑為「併科新臺幣三百萬元以下
        罰金。」、商標法第八十二條法定刑內之罰金刑為「科
        或併科新臺幣五萬元以下罰金」，被告行為後均無變更
        ，惟修正後刑法第三十三條第五款所定罰金刑最低數額
        較之修正前為高，業如前述，是比較上述修正前、後之
        刑罰法律，自以被告行為時即修正前之刑法第三十三條
        第五款之罰金刑規定有利於被告。
    (四)被告意圖販賣而陳列仿冒商標商品之低度行為，為販賣
        仿冒商標商品之高度行為所吸收，不另論罪。按刑事法
        若干犯罪行為態樣，本質上原具有反覆、延續實行之特
        徵，立法時既予特別歸類，定為犯罪構成要件之行為要
        素，則行為人基於實行該罪之犯意，在密切接近之一定
        時間及空間內持續複次實行之該特定構成要件行為，倘
        依社會通念，於客觀上認為符合一個反覆、延續性之行
        為觀念者，於刑法評價上，即應僅成立一罪，俾免有重
        複評價、刑度超過罪責與不法內涵之疑慮，例如經營、
        從事業務、收集、販賣、製造、散布等具有職業性、營
        業性或收集性等具有重複特質之犯罪，均屬包括一罪之
        集合犯概念。被告先後多次販賣仿冒商標商品之犯行，
        如依舊法，因時間緊接，方法相同，所為係觸犯構成要
        件相同之罪名，顯係基於概括犯意反覆為之，為連續犯
        ，惟被告行為後新法業已刪除連續犯之規定，此刪除雖
        非犯罪構成要件之變更，但顯已影響行為人刑罰之法律
        效果，自屬法律有變更，是被告上開販賣仿冒商標商品
        之犯行若依新法，因係於密集期間內以相同之方式持續
        進行，未曾間斷，是此販賣犯行，即具有反覆、延續實
        行之特徵，從而在行為概念上，縱有多次販賣之舉措，
        仍應評價認係包括一罪之集合犯，而不得論以連續犯，
        是比較新舊法之結果，認修正後之法律較有利於被告，
        依刑法第二條第一項但書之規定，自應適用較有利於行
        為人之法律即修正後之法律。
    (五)被告於如事實欄所載之時間持有槍、彈之行為，均屬持
        有行為之繼續，應僅各論以一罪。其以一行為同時持有
        槍、彈之行為，則為一行為觸犯數罪名之想像競合犯，
        應依刑法第五十五條之規定，從一重依槍砲彈藥刀械管
        制條例第八條第四項之罪處斷（按刑法第五十五條但書
        之增訂，僅為法理之明文化，並非法律有變更，自無新
        舊法比較之必要，附此敘明）。再被告所犯前開槍砲彈
        藥刀械管制條例第八條第四項之未經許可，持有可發射
        子彈具有殺傷力之兩節式土造雙管鋼管槍罪及商標法第
        八十二條販賣仿冒商標商品之行為，犯意個別，罪名有
        異，應予分論併罰。爰審酌被告之素行、持有槍、彈之
        犯罪動機、目的、手段、對社會治安所造成之危害、以
        販賣仿冒商標商品之方式賺取錢財，顯欠缺保護智慧財
        產權之觀念，並影響商標權人之商譽及正常收益，販賣
        仿冒商標商品之犯罪動機、目的無非貪圖小利、犯罪手
        段、賣出仿冒商標商品之利得約為五萬元，其行為對被
        害人所生危害程度、扣得之仿冒商標商品數量多達一千
        七百餘件，暨其犯罪後之態度等一切情狀，就其所犯之
        違反槍砲彈藥刀械管制條例部分及違反商標法部分各量
        處如主文所示之刑。再被告行為時之修正前刑法第五十
        一條第五款規定：「數罪併罰，分別宣告其罪之刑，依
        左列各款定其應執行者：‧‧‧五、宣告多數有期徒刑
        者，於各刑中之最長期以上，各刑合併之刑期以下，定
        其刑期。但不得逾『二十年』。」，而修正後刑法第五
        十一條第五款則規定：「數罪併罰，分別宣告其罪之刑
        ，依下列各款定其應執行者：‧‧‧五、宣告多數有期
        徒刑者，於各刑中之最長期以上，各刑合併之刑期以下
        ，定其刑期。但不得逾『三十年』。」，經比較新舊法
        之結果，修正後刑法並無較有利於行為人之情形，依刑
        法第二條第一項前段，自應依修正前刑法第五十一條第
        五款之規定，定其應執行之刑，以示懲儆。
    (六)又易科罰金、易服勞役乃執行刑罰之易科標準，屬易刑
        處分，並非在論罪科刑前即決定應適用何種標準為易刑
        處分，而係須待論罪科刑均已決定後方生應否及依何標
        準易刑之問題，且易科罰金、易服勞役之易刑處分非屬
        前述最高法院九十五年五月二十三日九十五年度第八次
        刑事庭會議決議一、法律變更之比較適用原則(四)所稱
        之「共犯、未遂犯、想像競合犯、牽連犯、連續犯、結
        合犯，以及累犯加重、自首減輕暨其他法定加減原因（
        如身分加減）與加減例」之範圍，自無該適用原則(四)
        所稱之「比較時應就罪刑有關之共犯、未遂犯、想像競
        合犯、牽連犯、連續犯、結合犯，以及累犯加重、自首
        減輕暨其他法定加減原因（如身分加減）與加減例等一
        切情形，綜其全部罪刑之結果而為比較。」而應綜合比
        較整體適用同一法律之問題，且易刑處分並非從刑，顯
        亦無主刑從刑不得割裂適用法律之問題。惟若被告行為
        後之易科罰金或易服勞役之規定有所修正，該易科罰金
        之折算標準、易服勞役之折算標準及期限，於刑法修正
        施行後，仍應依刑法第二條第一項之規定，適用最有利
        於行為人之法律，先予敘明【見前述最高法院九十五年
        五月二十三日九十五年度第八次刑事庭會議決議三、刑
        (二)易刑處分一節所述】。本案被告行為後，刑法第四
        十二條亦於九十四年一月七日修正，同年二月二日經總
        統令公布，並自九十五年七月一日起施行，修正前刑法
        第四十二條第二項規定為：「易服勞役以一元以上三元
        以下，折算一日。但勞役期限不得逾六個月。」，且修
        正前罰金罰鍰提高標準條例第二條前段規定：「依刑法
        第四十一條易科罰金或第四十二條第二項易服勞役者，
        均就其原定數額提高為一百倍折算一日。」（罰金罰鍰
        提高標準條例第二條已於九十五年五月十七日修正公布
        刪除，並自同年七月一日起施行），是被告行為時之易
        服勞役折算標準，應以銀元一百元以上三百元以下折算
        一日，經折算為新臺幣後，應以新臺幣三百元以上九百
        元以下折算一日，而修正後刑法第四十二條則將前開條
        項移列至第三項，並修正為：「易服勞役以新臺幣一千
        元、二千元或三千元折算一日。但勞役期限不得逾一年
        。」，經比較新舊法規定結果，以修正後之法律較為有
        利，依刑法第二條第一項但書之規定，自應適用最有利
        於行為人之法律即修正後刑法第四十二條第三項前段之
        規定，諭知被告罰金刑易服勞役之折算標準。
    (七)扣案之可發射子彈具有殺傷力之兩節式土造雙管鋼管槍
        二支，因屬違禁物，爰依刑法第三十八條第一項第一款
        之規定宣告沒收之。至具有殺傷力之土造霰彈九顆，已
        因試射擊發而失卻違禁物之性質，依法無從宣告沒收。
        又未具殺傷力之子彈二顆，因被告持有此二顆子彈無涉
        犯罪（理由詳後述），是該二顆子彈亦無從宣告沒收。
        至扣案如附表二所示之仿冒商標商品，應依商標法第八
        十三條之規定，不問屬於犯人與否，予以宣告沒收。又
        扣案之如附表三編號二至八所示之物，均為供被告犯販
        賣仿冒商標商品罪所用之物，且為被告所有，業據被告
        供認在卷，爰依刑法第三十八條第一項第二款之規定宣
        告沒收之。至如附表三編號一號所示之物，與被告所涉
        前開各犯行無關，而扣案之鋁製盒子一個非屬被告所有
        ，依法均無從宣告沒收，附此敘明。
四、(一)公訴意旨另以：被告自九十三年間之不詳時日起，在臺
        北市○○街二五六巷八號住處內，未經許可，持有可發
        射子彈具有殺傷力之散彈子彈二顆（起訴書載為十二發
        ，然實僅有十一顆，應予更正，且其中九顆業經本院為
        有罪之認定，業如前述），因認被告此部分亦涉犯槍砲
        彈藥刀械管制條例第十二條第四項之持有具有殺傷力子
        彈罪嫌云云。
    (二)按犯罪事實應依證據認定之，無證據不得認定犯罪事實
        ；又不能證明被告犯罪或其行為不罰者應諭知無罪之判
        決，刑事訴訟法第一百五十四條第二項、第三百零一條
        第一項分別定有明文。
    (三)經查：扣案之子彈共十一顆，經送鑑驗後，其中二顆不
        具殺傷力，此有內政部警政署刑事警察局九十五年五月
        二日刑鑑字第○九五○○三六五一四號槍彈鑑定書、九
        十五年十一月三十日刑鑑字第○九五○一六○三二一號
        函等在卷可按，業如前述，是被告持有該二不具殺傷力
        之子彈之所為，顯不構成任何犯罪，此部分本應為被告
        無罪判決之諭知，然因公訴人認此部分與前開論罪科刑
        部分，有想像競合犯之裁判上一罪關係（見本院九十六
        年一月十五日審判筆錄），是就此部分爰不另為無罪判
        決之諭知，附此敘明。
據上論斷，應依刑事訴訟法第二百九十九條第一項前段，槍砲彈
藥刀械管制條例第八條第四項、第十二條第四項，商標法第八十
二條、第八十三條，刑法第十一條前段、第二條第一項、第五十
五條、第四十二條第三項、第三十八條第一項第一款、第二款、
修正前刑法第五十一條第五款，判決如主文。
本案經檢察官郭瑜芳到庭執行職務
中　　華　　民　　國　　96　　年　　1　　 月　　29　　日
　　　　　　　　　刑事第九庭  審判長法  官  蘇素娥
                                    法  官  林怡秀
                                    法　官　黃紹紘
以上正本證明與原本無異。
如不服本判決，應於判決送達後十日內向本院提出上訴狀（應抄
附繕本）。告訴人或被害人如對於本判決不服者，應具備理由請
求檢察官上訴，其上訴期間之計算係以檢察官收受判決正本之日
期為準。
　　　　　　　　　　　　　　　　    書記官　陳靜君
中　　華　　民　　國　　96　　年　　1 　　月　　30　　日
附錄本案論罪科刑所犯法條全文：
槍砲彈藥刀械管制條例第八條
未經許可，製造、販賣或運輸鋼筆槍、瓦斯槍、麻醉槍、獵槍、
空氣槍或第四條第一項第一款所定其他可發射金屬或子彈具有殺
傷力之各式槍砲者，處無期徒刑或五年以上有期徒刑，併科新臺
幣一千萬元以下罰金。
未經許可，轉讓、出租或出借前項所列槍枝者，處五年以上有期
徒刑，併科新臺幣一千萬元以下罰金。
意圖供自己或他人犯罪之用，而犯前二項之罪者，處無期徒刑或
七年以上有期徒刑，併科新臺幣一千萬元以下罰金。
未經許可，持有、寄藏或意圖販賣而陳列第一項所列槍枝者，處
三年以上十年以下有期徒刑，併科新臺幣七百萬元以下罰金。
第一項至第三項之未遂犯罰之。
槍砲彈藥刀械管制條例第十二條
未經許可，製造、販賣或運輸子彈者，處一年以上七年以下有期
徒刑，併科新臺幣五百萬元以下罰金。
未經許可，轉讓、出租或出借子彈者，處六月以上五年以下有期
徒刑，併科新臺幣三百萬元以下罰金。
意圖供自己或他人犯罪之用，而犯前二項之罪者，處三年以上十
年以下有期徒刑，併科新臺幣七百萬元以下罰金。
未經許可，持有、寄藏或意圖販賣而陳列子彈者，處五年以下有
期徒刑，併科新臺幣三百萬元以下罰金。
第一項至第三項之未遂犯罰之。
商標法第八十一條
未得商標權人或團體商標權人同意，有下列情形之一者，處三年
以下有期徒刑、拘役或科或併科新臺幣二十萬元以下罰金：
一、於同一商品或服務，使用相同之註冊商標或團體商標者。
二、於類似之商品或服務，使用相同之註冊商標或團體商標，有
    致相關消費者混淆誤認之虞者。
三、於同一或類似之商品或服務，使用近似於其註冊商標或團體
    商標之商標，有致相關消費者混淆誤認之虞者。
商標法第八十二條
明知為前條商品而販賣、意圖販賣而陳列、輸出或輸入者，處一
年以下有期徒刑、拘役或科或併科新臺幣五萬元以下罰金。
